臺灣板橋地方法院刑事判決　　　　　　　　　　　　九十二年度訴緝字第一五九號
　　公　訴　人　臺灣板橋地方法院檢察署檢察官
　　被　　　告　乙○○
　　　　　　　　丙○○
右列被告因偽證案件，經檢察官提起公訴（八十七年度偵字第二六一九○號、八十九
年度偵字第一八七○一號），本院合併審理，判決如左：
    主  文
乙○○、丙○○均無罪。
    理  由
一、公訴意旨略以：被告乙○○原從事房屋仲介業，於民國八十一年二月間，受告訴
    人高國龍委託代為銷售坐落臺北市○○區○○段一小段六○八、三八一地號上「
    名人空中花園」大廈Ｂ棟四樓、五樓、Ｄ棟三樓、四樓及Ｆ棟四樓共五戶房地，
    其明知告訴人並未授權其於八十一年三月九日，在臺北縣中和市○○路○段二一
    號二樓（起訴書誤載為臺北縣板橋市某處）之被告乙○○事務所辦公室內，以新
    台幣（下同）七百五十萬元之價格，將上開「名人空中花園」大廈Ｄ棟三樓系爭
    房地售予不知情之張秀蘭（業經不起訴處分），竟以偽簽告訴人署押，並盜用告
    訴人所交付提供予被告乙○○與客戶簽約用之印鑑章，偽造告訴人出售系爭房地
    予張秀蘭之買賣契約書（本院八十三年度自字第一七九號被告乙○○偽造文書乙
    案，業經最高法院駁回上訴，判處有期徒刑一年確定，又告訴人亦因涉犯偽造文
    書，經本院八十三年訴字第八三○號判處有期徒刑七月確定）。告訴人向本院對
    被告乙○○提起前述偽造文書之自訴案件中，被告乙○○竟基於教唆證人於法院
    執行審判職務時，於案情有重要關係事項，供前或供後具結，而為虛偽陳述之概
    括犯意，先教唆租用同一樓層隔壁辦公室從事建設開發之被告丙○○（起訴書誤
    載為佘中志，及誤載被告丙○○係被告乙○○員工，此部分業據到庭執行公訴檢
    察官更正），於八十三年五月四日在本院審理程序中，虛偽結證：當時係告訴人
    本人至被告乙○○事務所，與被告乙○○簽訂系爭房地不動產買賣契約書，簽約
    時，伊有在場，而由告訴人親自簽約云云；復教唆其事務所員工甲○○於同年十
    一月二十八日在本院審理程序中，虛偽結證：告訴人本來有委託被告乙○○為渠
    出售四間房屋，其中一戶售予張玉芬，係伊經手，此外，被告乙○○亦購買系爭
    房地一戶，嗣轉售予張秀蘭，告訴人與被告乙○○係於事務所辦公室簽約云云（
    甲○○部分業經本院於九十一年九月三十日以九十一年度簡字第二二九號判決有
    期徒刑五月，緩刑三年確定），因認被告丙○○係犯刑法第一百六十八條之偽證
    罪嫌，而被告乙○○係犯同法第二十九條第二項、第一百六十八條之教唆偽證罪
    嫌。
二、按犯罪事實，應依證據認定之，無證據不得認定犯罪事實。又不能證明被告犯罪
    者，應諭知無罪之判決，刑事訴訟法第一百五十四條第二項、第三百零一條第一
    項分別定有明文。再按事實之認定，應憑證據，如未能發現相當證據，或證據不
    足以證明，自不能以推測或擬制之方法，以為裁判基礎。認定不利於被告之事實
    ，須依積極證據，茍積極證據不足為不利於被告事實之認定時，即應為有利於被
    告之認定，更不必有何有利之證據。又認定犯罪事實所憑之證據，雖不以直接證
    據為限，間接證據亦包括在內；然而無論直接或間接證據，其為訴訟上之證明，
    須於通常一般之人均不致有所懷疑，而得確信其為真實之程度者，始得據為有罪
    之認定，倘其證明尚未達到此一程度，而有合理之懷疑存在時，即無從為有罪之
    確信。再告訴人之告訴，係以使被告受刑事訴追為目的，是其陳述是否與事實相
    符，仍應調查其他證據以資審認，最高法院四十年臺上字第八六號、三十年上字
    第八一六號、七十六年臺上字第四九八六號、五十二年臺上字第一三００號判例
    可資參酌。
三、訊據被告乙○○、丙○○均否認有被訴之犯行，被告丙○○辯稱：伊雖不知告訴
    人與被告乙○○於八十一年二、三月間簽訂契約之內容，但告訴人確實曾至被告
    乙○○之事務所，因該事務所與伊經營之建設公司係租用同一樓層，且二辦公室
    有隔間玻璃可資相望，故能目睹告訴人曾至被告乙○○之事務所，而亦因被告乙○○告知售屋資訊，乃得為被告乙○○出售告訴人委賣之房屋，伊在上揭自訴案
    件中所證，均屬事實等語；而被告乙○○則以：其與告訴人簽訂不動產買賣契約
    時，恰有其員工甲○○及被告丙○○在場目睹，伊等雖未看到其與告訴人簽訂之
    契約內容，但其簽完約後，即陸續告知員工及被告丙○○可開始仲介房屋，若其
    有意教唆偽證，儘可教唆其他員工至法院作證，毋庸傳喚與其無職務關係之被告
    丙○○前來作證等語為辯。
四、查告訴人自訴被告乙○○偽造文書乙案，本院於八十四年一月六日以八十三年度
    自字一七九號判處無罪，自訴人提起上訴，經臺灣高等法院於八十四年六月二十
    一日以八十四年上訴字第一八六四號駁回上訴，自訴人復提起上訴，嗣經最高法
    院於八十一年一月四日以八十五年度台上字第七號撤銷臺灣高等法院原判決，發
    回臺灣高等法院，經臺灣高等法院於八十五年二月十九日以八十五年度上更(一)字
    第四九號駁回上訴，自訴人提起上訴，最高法院另於八十五年六月十四日以八十
    五年度台上字第二九一六號撤銷臺灣高等法院原判決，發回臺灣高等法院，臺灣
    高等法院於八十七年八月十二日以八十五年度上更(二)字第六○四號駁回上訴，上
    訴人再提起上訴，最高法院於八十七年十一月二十六日以八十七年台上字第四○
    一六號撤銷臺灣高等法院原判決，發回臺灣高等法院，臺灣高等法院於八十八年
    四月二十日以八十七年度重上更(三)字第二○五號撤銷本院原判決，判處被告乙○○有期徒刑一年，被告乙○○提起上訴，因未於提起上訴十日內補提上訴理由狀
    於臺灣高等法院，且逾上述期間，於最高法院未判決前仍未提出上訴理由狀，故
    經最高法院八十八年七月十五日以八十八年度台上字第三七三六號駁回上訴確定
    等情，已據本院調閱上開刑事卷宗無誤。
五、查起訴書認被告丙○○、乙○○分別涉犯偽證及教唆偽證犯嫌，其論理無非因被
    告乙○○前揭偽造文書乙案，業經判處有罪確定，而甲○○及被告丙○○為被告
    乙○○員工，乃據以推論甲○○、被告丙○○於本院如右述自訴案件中所證，即
    屬虛偽，且係基於被告乙○○之教唆。惟甲○○與被告丙○○上開證詞，究係虛
    偽抑或不得作為被告乙○○所辯無偽造文書犯罪事實之有利證據，厥應釐清。
六、被告丙○○被訴偽證部分：
  (一)查被告丙○○並非被告乙○○事務所內之員工，互核其二人所供相符，且經證人
    即被告前員工甲○○於本院九十三年十一月二十六日審理程序中所證（參見該日
    審理程序筆錄第六頁），勾稽無誤。承此，起訴書以被告丙○○係被告乙○○員
    工，故於被告乙○○之要求下，為上述偽證乙節，即失其所憑。
  (二)按刑事訴訟法第一百九十條第一項於九十二年二月六日修正公布前，係規定訊問
    證人，「應」命其就訊問事項之始末連續陳述。查被告丙○○於本院八十三年度
    自字第一七九號本院八十三年五月四日審理程序中，其全部結證內容係「（問：
    乙○○與高國龍簽約時，你有在場嘛？）有。」、「（問：當時簽約書是高國龍
    本人來或請他人來簽章？）是他本人來。」、「（問：有無親眼目睹高國龍本人
    簽章？）我當時有看到高國龍到公司簽契約書。」、「（問：當時四份契約書是
    否同時簽訂？）我有在場，詳細情形不清楚。」、「（問：當時誰與高國龍簽訂
    臺北市○○區○○段一小段三八一第號土地及其上坐落之建物第三層買賣契約？
    ）乙○○本人。」、「（問：四份契約書是否同一天簽訂？）不是。」（參見該
    案本院卷第二○頁正、反面）。被告丙○○既先陳明伊雖在場，但不知簽約詳情
    ，則伊自然無從精確知悉系爭房地之契約內容為是。本院該案承審法官續質之系
    爭契約之簽約當事人，而被告丙○○答稱係被告乙○○乙節，其詳情為何，因已
    無庭訊錄音帶可稽，然衡情，若非前此訊問，被告丙○○當時基於證人地位未連
    續陳述全盤經過，則應係伊於檢視該承審法官提示之系爭契約，而該契約書業首
    揭立買賣契約買主係「乙○○」之故。又系爭契約書與附該案本院卷宗之另三份
    告訴人委託買賣房地契約書，其簽約日期分別為八十一年三月九日及同月十日、
    十一日、二十三日（參見該案本院卷第五頁至第一二頁），故被告丙○○於檢視
    後答稱，非同一日簽訂，與自訴人自訴所附契約書四份之客觀狀態並無不洽。最
    高法院八十五年度台上字第七號判決就此，並無任何指摘，又八十五年度台上字
    第二九一六號判決，亦祗指出被告丙○○在本院之前述結證，係不足證明係該案
    自訴人在系爭房地契約上親自簽名蓋章訂約（參見該判決第三頁），認事實審應
    傳再傳喚丙○○（該判決誤載為佘忠信）、王國全、王瑞雲等其他在場證人調查
    ，此外，最高法院八十七年度台上字第四○一六號判決猶指出，被告丙○○於該
    案本院第一審所證，「並未明確」供證該案自訴人於八十一年三月九日係親自在
    系爭不動產買賣契約書上簽名（參見該判決第五頁）。職此，自難以被告丙○○
    前述該未明確之證詞，遽認伊所為結證，乃就親身見聞之事項，故意增刪匿飾，
    以蔽實情。
  (三)臺灣高等法院八十七年度重上更(三)字第二○五號案審理時，承最高法院八十七年
    度台上字第四○一六號判決意旨，認被告丙○○於在本院之前述結證「未明確」
    （參見臺灣高等法院八十七年度重上更(三)字第二○五號判決第四頁），而於八十
    八年一月二十八日訊問該案證人即本件被告丙○○，本件被告丙○○復結稱：「
    （問：高國龍委託乙○○賣房子之事，知否？）知道。其中一戶是我介紹的，他
    們後來又賣予他人，高國龍要賣好幾戶。」、「（問：由無說其中一筆是高國龍
    直接賣給乙○○？）這我不知道。」、「（問：你就原審作證所言，有無意見？
    ）高國龍有來公司不錯，有一玻璃隔著，高國龍委託乙○○賣，有知道幾戶，但
    多少戶不確定，簽約內容不知道。」、「（有無看到契約書？）沒有。買賣契約
    是代書做的，只知道乙○○說高委託他賣房子，時間不確定。」等語（參見臺灣
    高等法院八十七年度重上更(三)字第二○五號卷第四七頁），此核與伊於本院該案
    所陳，要無齟齬之處。換言之，被告丙○○所證，無非在敘述告訴人曾至被告乙○○之事務所，至於自訴人於何時至被告乙○○之事務所簽約，並無具體敘明，
    又自訴人與被告乙○○間之簽約內容，被告丙○○始終表示並不知悉，從而，臺
    灣高等法院八十七年度重上更(三)字第二○五號判決乃認被告丙○○之證詞，係不
    足作該案被告乙○○有無涉犯偽造系爭買賣契約之有利認定，而非認定被告丙○○所言，係悖於真實之偽證。另被告丙○○所為證言，且與被告乙○○於偽造文
    書乙案中供述，稱被告丙○○並未見到其簽約內容乙情（臺灣高等法院八十七年
    度重上更(三)字第二○五號卷宗第四七頁反面），並無二致。
  (四)其次，被告丙○○於本院九十三年九月二十三日審理程序中，業具體供陳：伊於
    前案作證時，祗欲證明高國龍確實曾至乙○○事務所簽約，以委託乙○○出售房
    屋，但契約內容為何，伊不清楚，而因乙○○之事務所與伊經營之建設公司合租
    同一樓層，後方由伊公司使用，兩處中間下方為隔板，但上方為玻璃，故可目睹
    高國龍至乙○○處簽約，伊雖不知高國龍前來之目的，然乙○○於簽約後有告訴
    伊要幫高國龍出售房屋，並表示可以開始售屋等語（參見同日審理程序筆錄第七
    頁至第一二頁），核與伊前述結證，相牟無訛。
  (五)復參諸證人即被告乙○○前員工王瑞雲於八十五年九月二十三日臺灣高等法院八
    十五年度上更(二)字第六○四號準備程序中，亦具結證陳：曾為乙○○轉交一次款
    項予高國龍，約一百餘萬元，因高國龍不留電話及住址，故係由高國龍打電話聯
    絡，正確時間不記得，係高國龍親自至公司領取，由渠交付予高國龍本人，因渠
    一時疏忽，未請高國龍簽收，但高國龍表示此後尚有一千餘萬元，高國龍自己都
    不畏懼，伊何必畏懼，又渠曾於八十一年三月間見高國龍至公司，並知悉高國龍
    係前來簽約，當時渠尚為他們準備資料等語（參見該卷宗第一一○頁反面至第一
    一一頁正面，又臺灣板橋地方法院檢察署八十七年度偵字第二六一九○號、八十
    九年度偵字第一八七○一號不起訴處分書認定王瑞雲所言，並未構成偽證罪），
    復可佐證被告丙○○於本院上述另案所證，告訴人曾至被告乙○○事務所簽約乙
    事，應非虛妄之詞。
七、關於甲○○在本院右開自訴案件中所為結證部分：
  (一)查甲○○於八十三年十一月二十八日本院八十三年度自字第一七九號審理程序中
    ，其全部結證內容係：「（問：是否認識高國龍？）認識，他曾委託我們賣（該
    日筆錄誤載為『買』）房子。」、「（問：他來你們公司委託買賣房屋的事，你
    知道否？）知道，原先是委託四戶。」、「（問：四戶分別賣（當日筆錄誤載為
    『買』）給誰？）張玉芬買一戶，我們老闆也買一戶。」、「（問：契約是高國
    龍本身簽訂的嗎？）是的。在我們老闆辦公室簽約，當時是他們二人在裡面簽，
    但是否他親自簽訂該契約書，我不清楚。」、「（提示房屋買賣不動產契約書，
    問：有何意見？）我不能確定，因我不在旁邊。」、「（提示張玉芬不動產買賣
    契約書，問：有何意見？）是她（當日筆錄誤載為『他』）本人簽的，是我辦的
    。」、「（問：你在公司期間，有無聽說高國龍與乙○○發生糾紛？）沒有聽說
    。」（參見該案本院卷第一六六頁反面至第一七七頁反面）；而伊於臺灣高等法
    院八十五年度上更(二)字第六○四號八十五年九月二十三日準備程序中，復結證：
    伊於乙○○事務所擔任銷售房屋工作，曾見高國龍至事務所多次，並曾出售高國
    龍之房屋，高國龍與乙○○簽訂委託契約時，伊不在場，但於八十一年三月九日
    曾見高國龍至事務所簽約，該契約之房屋到底要售予何人，伊不知道，只知悉乙○○告訴伊等，房屋可出售了，事後張玉芬所買受之房屋，即伊所仲介出售，而
    伊係於八十一年三月十日出售房屋予張玉芬，故對八十一年三月九日一事記憶清
    晰等語（參見該案第一一一頁反面至第一一二頁正面），前後並無齟齬之處。
  (二)甲○○被訴偽證部分，伊於九十一年八月九日在本院九十一年度訴字第一一九○
    號審理程序中，向本院為願受科刑有期徒刑五月，緩刑三年後，由本院於九十一
    年九月三十日改以九十一年度簡字第二二九號簡易判決處刑程序，判處有期徒刑
    五月，緩刑三年確定，業經本院依職權調閱前開刑事卷宗屬實。然本於依法獨立
    審判之法理，本院依據刑事訴訟法所揭示之證據法則審理本案，前開簡易判決處
    刑本不能拘束本院本件判決。又甲○○於九十一年七月十七日在本院九十一年度
    訴字第一一九○號準備程序中即供稱：「（問：當時是否看到你老闆跟高國龍簽
    約？）我有看到他們談簽約的事，但我沒有看到契約。」、「（問：本院八十三
    年度自字第一七九號八十三年十一月二十八日所言，是否屬實？）我並不知道是
    乙○○跟高國龍的買賣契約‧‧‧當時我是說，高國龍來簽約的是跟張玉芬買賣
    房子的事，我有告訴法官是乙○○告訴我，他有跟高國龍簽約的事。」等語（參
    見該卷第四七頁正面），惟於同年八月九日於同案中，復供謂：「（問：在本院
    八十三年度自字第一七九號自訴案件作證，所言是否屬實？）我當時在法庭有告
    訴法官我不認識張秀蘭，我只有說我老闆有買一戶，我沒有說他們簽約是簽哪一
    棟房屋。我只知道乙○○買了一戶房屋，但不知道他買哪一戶房屋，我不知道他
    們簽約的內容。是乙○○告訴我，他有買一戶房屋。我有看到他們在辦公室裡面
    談簽約的事情。他們是否簽約，或簽約的內容，當時我說我沒有看過合約。我是
    根據我所知道的告訴法官‧‧‧我當時不只講這樣，還有一些筆錄未記載。我當
    時我有告訴法官，當時我不清楚他們簽約的情形，當時我是說乙○○告訴我，他
    有買一戶房屋。不可以因為乙○○的官司輸了，就認為我作證是假的，不能夠如
    此就認定他們的簽約是假的‧‧‧當時我看到的情形，就是如此，當時我是按照
    我所知道的情形來講的‧‧‧」等語，及伊並於九十三年十一月二十六日本院審
    理時，復堅稱前述認罪係因被告乙○○、丙○○均未到庭，因覺情況對自己不利
    ，欲免訟累，故認罪受刑乙情（參見該日審理程序筆錄第一○頁至第一一頁），
    秉此觀之，甲○○就此案固曾為有罪之陳述，復由本院以九十一年度簡字第二二
    九號判決確定，但是否本於真實，即非無疑。
  (三)按憲法第十六條保障人民之訴訟權，就刑事被告而言，包含其在訴訟上應享有充
    分防禦權；刑事被告詰問證人之權利，即屬該等權利之一，且屬憲法第八條第一
    項規定「非由法院依法定程序不得審問處罰」之正當法律程序所保障之權利；為
    確保被告對證人之詰問權，證人於審判中，應依法定程序，到場具結陳述，並接
    受被告之詰問，其陳述始得作為認定被告犯罪事實之判斷依據；刑事審判上之共
    同被告，係為訴訟經濟等原因，由檢察官或自訴人合併或追加起訴，或由法院合
    併審判所形成，其間各別被告及犯罪事實仍獨立存在，故共同被告對於其他共同
    被告而言，為被告以外之第三人，本質上屬於證人，自不能因案件合併關係而影
    響其他共同被告原享有之上開憲法權利，司法院釋字第五八二號解釋闡明綦詳。
    查甲○○與被告乙○○、丙○○原為本案偽證罪嫌之共同被告，甲○○部分因故
    先行審理終結，然基於首開憲法所保障共同被告詰問其他共同被告之訴訟上防禦
    權，就甲○○於本院九十一年度訴字第一一九○號案審理時所陳，乙○○有事先
    跟伊說，若法官問及乙○○跟高國龍簽約買一間房屋乙事，要伊表示有（參見本
    院九十一年度訴字第一一九○號卷第四七頁），暨伊係遭乙○○所騙等不利被告
    乙○○部分之陳述（參見本院九十一年度訴字第一一九○號卷第六三頁），及於
    偵查中所稱伊當時未在辦公室外（參見臺灣板橋地方法院檢察署八十九年度偵字
    第一八七○一號偵查卷第六一頁正面）等節，自應於本院審理時，行詰問以求其
    實情。茲證人甲○○於九十三年十一月二十六日本院審理程序中結證，伊前為被
    告乙○○之銷售業務人員，曾因被告乙○○指示而銷售「名人空中花園」一棟房
    屋予張玉芬，伊不清楚高國龍與被告乙○○是否有簽訂委託銷售契約，或被告乙○○是否向高國龍購買其中一戶房屋，於高國龍離開後，被告乙○○曾告訴伊等
    業務人員有簽訂委託銷售契約，及向高國龍承購一戶房屋，故被告乙○○叫伊出
    售房屋，但其中一戶不能出售，被告乙○○因此故，要伊出庭作證高國龍是否曾
    至事務所，但未要求證明高國龍與其簽約，而於法院詢問伊有關其等雙方簽約一
    事，伊表示不能確定，因伊曾進入被告乙○○辦公室內倒開水，曾目睹其等簽文
    件，但究係簽約或何事，並不清楚，被告乙○○要伊離開，不要打擾，事後被告
    乙○○告訴員工係在簽約，在本院作證時，承辦法官原未提示契約供伊檢視，伊
    陳述不知文件內容，但筆錄卻記載為「不確定」，其後，承辦法官乃提示契約書
    ，伊亦表示未看過該契約書，因伊雖知悉其等簽約，然不知契約內容等節（參見
    同日本院審理程序筆錄第六頁至第十頁），不祗與伊於上揭自訴中所證，無扞格
    之處，另與被告乙○○於臺灣高等法院八十五年度上更(二)字第六○四號八十五年
    九月二十三日準備程序中所供稱，其與高國龍簽完約後，即向員工表示，與高國
    龍簽好約，房屋可以出售等語（參見同卷第一一一頁反面）無異，且與被告丙○○所供及證人王瑞雲右開證詞相合。
八、綜上所述，被告丙○○在本院八十三年度自字第一七九號被告乙○○偽造文書乙
    案，於八十三年五月四日本院中所證，本件告訴人曾至被告乙○○事務所，與被
    告乙○○簽訂契約書乙節，及證人甲○○在同案同年十一月二十八日本院審理中
    所證，本件告訴人曾至被告乙○○事務所簽約，被告乙○○向告訴人承購一戶，
    伊並經手出售其中一戶房屋售予張玉芬等情，均係伊等目睹及耳聞被告乙○○所
    述，應無不實之處。但因伊等既詳稱不知系爭買賣契約內容，因此被告乙○○是
    否有於他時或他地偽造文書，並非甲○○、被告丙○○結證所及。質言之，伊等
    證詞或可認為難以作為被告乙○○於該案中，有利之證詞，惟猶不可反論因被告
    乙○○偽造文書乙案係受有罪之判決，即遽指甲○○及被告丙○○所言，係虛構
    之事，而以偽證罪相繩。
九、被告乙○○被訴教唆甲○○及被告丙○○偽證部分：查被告丙○○雖不否認被告
    乙○○於八十三年五月四日伊至本院開庭前，曾以電話告知法院希望傳喚伊出庭
    作證，以證明高國龍曾至其事務所乙情（參見本院九十三年十一月二十九日審理
    程序筆錄第二○頁），但被告乙○○並未指示伊應如何作證（參見本院九十三年
    九月二十三日審理筆錄第一一頁），業據被告丙○○陳明無誤；又證人甲○○於
    本院九十三年十一月二十六日審理程序中復敘明：被告乙○○於伊在作證前五、
    六日曾打電話告知，要伊出面作證，並表示伊曾出售高國龍之房屋予張玉芬，且
    高國龍亦曾至被告乙○○辦公室，因此認為伊有作證之義務，但被告乙○○並未
    要求作證其與高國龍有簽約等語翔實（參見同日審理程序筆錄第十頁），故被告
    乙○○辯稱，其無教唆甲○○及丙○○偽證等語，殊非無據，洵堪採信，要非得
    徒因被告乙○○偽造文書乙案，因判決確定有罪，而即指其教唆偽證。
十、據上所陳，本件依調查所得之證據尚不足以證明被告丙○○、乙○○確有偽證或
    教唆偽證之犯行，此外，本院復查無其他積極證據足資證明被告有右述犯行，揆
    諸首開說明，犯罪尚屬不能證明，爰均為無罪判決之諭知。
據上論斷，應依刑事訴訟法第三百零一條第一項前段，判決如主文。
本件經檢察官馬中琍到庭執行職務。
中　　　華　　　民　　　國　　九十三　　年　　 十二 　　月　　二十九　　日
                              臺灣板橋地方法院刑事第十七庭
                                  審判長法官  林海祥
                                        法官  汪怡君
                                        法官  朱敏賢
右正本證明與原本無異
如不服本判決應於送達後十日內向本院提出上訴狀
                                      書記官  方蟾苓
中　　　華　　　民　　　國　　九十三　　年　　 十二 　　月　　二十九　　日
